【裁判字號】    97,訴,1159
【裁判日期】    980513
【裁判案由】    損害賠償
【裁判全文】
臺灣桃園地方法院民事判決              97年度訴字第1159號
原      告  乙○○
            丁○○
被      告  統一通運有限公司
兼  上一人
法定代理人  丙○○
                        5號
被      告  統聯通運股份有限公司
法定代理人  甲○○○
共      同
訴訟代理人  林財生  律師
上列當事人間請求損害賠償事件，原告就本院96年度審交訴字第
30號業務過失致死案件提起附帶民事訴訟（96年度審交附民字第
19號），經本院刑事庭裁定移送前來，於民國98年4 月15日言詞
辯論終結，本院判決如下：
    主  文
原告之訴及假執行之聲請均駁回。
訴訟費用由原告負擔。
    事實及理由
壹、程序方面：
一、按附帶民事訴訟除本編有特別規定外，準用關於刑事訴訟之
    規定。但經移送或發回、發交於民事庭後，應適用民事訴訟
    法。刑事訴訟法第490 條定有明文。又訴狀送達後，原告不
    得將原訴變更或追加他訴，但擴張或減縮應受判決事項之聲
    明者，不在此限，民事訴訟法第255 條第1 項第3 款定有明
    文。
二、查本件原告於民國96年10月16日提起刑事附帶民事訴訟，訴
    之聲明請求被告等連帶給付原告乙○○新台幣（下同）2,80
    0,000 元，及自起訴狀繕本送之翌日即96年10月22日至清償
    日止，按年息5%計算之利息；被告等連帶給付原告丁○○2,
    200,000 元，及自起訴狀繕本送之翌日即96年10月22日至清
    償日止，按年息5%計算之利息。嗣原告於97年9 月26日所提
    出之民事準備書狀則將前開請求擴張為，被告等應連帶給付
    原告乙○○3,407,293 元，及自起訴狀繕本送之翌日即96年
    10月22日至清償日止，按年息5%計算之利息；被告等應連帶
    給付原告丁○○3,114,157 元，及自起訴狀繕本送之翌日即
    96年10月22日至清償日止，按年息5%計算之利息。此部分應
    屬訴之聲明之擴張，核與前開法律之規定相符，應予准許。
貳、實體方面：
一、原告主張：緣被告丙○○於95年2 月27日晚間6 時14分許，
    將其所駕駛之營業大貨曳引車（車號：PE-736號）及所拖營
    業全拖車（車號：7N-76 號）臨時停放桃園縣蘆竹鄉○○街
    電桿編號中興幹34A 路旁，致原告之女王貝瑜騎乘機車（車
    號：F3X-896 號）撞擊該營業全拖車之左後車尾護欄，經送
    醫不治死亡。車禍發生後，被告丙○○即當場央求李宗叡（
    原名李治國）頂替自己為駕車肇事者，李宗叡立即向處理警
    員表示其為駕車肇事者，並經檢察官據以聲請簡易判決處刑
    ，嗣因賠償問題，於95年10月13日本院審理上開刑事案件時
    始說明實情。本件車禍之肇生，係因被告丙○○本應注意其
    停於路邊之車輛，在夜間無燈光設備或照明不清之道路，均
    應顯示停車燈光或反光標誌，而依當時天候晴、夜間無照明
    、柏油路面乾燥、無缺陷等情形，並無不能注意之情事，其
    竟疏於注意，以致發生車禍。被告丙○○所犯業務過失致死
    罪，業經鈞院98年度審交訴更字第1 號判決被告丙○○業務
    過失致死罪在案。是原告之女送醫不治死亡，係因被告丙○○違規停車所致，而被告統一通運有限公司（下稱統一公司
    ）及統聯通運股份有限公司（下稱統聯公司）係被告丙○○
    之僱用人，亦應連帶負損害賠償責任。原告乙○○、丁○○
    係被害人王貝瑜之父、母，爰依民法第184 條、第192 條第
    1 、2 項、第194 條、第188 條請求如下之損害賠償（見本
    院卷第46至48頁）：
(一)、醫療費用部分：被害人王貝瑜受傷後即送至署立桃園醫院急
    救，原告乙○○所支出之醫療費用合計10,122元。
(二)、殯葬費用部分：被害人王貝瑜經急救後仍不治死亡，由原告
    乙○○支出殯葬費用合計425,200元。
(三)、機車毀損部分：被害人王貝瑜所騎乘車牌號碼F3X-896 號重
    型機車為原告乙○○所有，且係於94年8 月20日以43,000元
    購得，被告自應予賠償。
(四)、扶養費用部分：
１、原告乙○○50年4 月23日出生，本事件發生時為46歲，依94
    年臺閩地區簡易生命表男性46歲者之平均餘命為32.56 年，
    再以行政院主計處所公布之台灣地區家庭收支調查，94年度
    桃園縣平均每人月消費支出16,799元（乘以12個月即為年消
    費支出201,588 元）為標準計算，復依霍夫曼計算法並扣除
    5%中間利息後，且因原告有子女3 名，故原告乙○○可得請
    求之金額為928,971 元（計算式為：32年部分為0.141924×
    1942.147049 ＝2,756,373 ；0.56年部分為0.141924×38.4
    6 1538×0.56＝30,568；2,756,373 ﹢30,568＝2,786,941
    元【元以下4 捨5 入】；2,786,941 ×1/3 ＝928,971 元)
    。
２、原告丁○○53年6 月27日出生，本事件發生時為43歲，依94
    年臺閩地區簡易生命表女性43歲者之平均餘命為42.18 年，
    再以94年度桃園縣平均每人月消費支出16,799元（乘以12個
    月即為年消費支出201,588 元）為標準計算，依霍夫曼計算
    法並扣除5%中間利息後，且因原告有子女3 名，故原告丁○○可得請求之金額為1,114,157 元（計算式為：42年部分為
    0.141924×2297.048397 ＝3,260,063 ；0.18年部分為0.14
    1924×32.258065 ×0.18＝82,407；3,260,063 ﹢82,407＝
    3,342,470 元【元以下4 捨5 入】；3,342,470 ×1/3 ＝1,
    114,157 元)。
(五)、精神慰撫金部分：原告遽失愛女，如心頭肉被割，痛徹心扉
    、肝膽俱裂均無法表達原告精神上所受之苦楚，至今未曾稍
    有停歇，何足以筆墨所能形容，就此請求被告等連帶賠償原
    告乙○○及丁○○各2,000,000 元，以稍資慰藉。
(六)、綜上，並聲明：被告等應連帶給付原告乙○○3,407,293 元
    ，及自起訴狀繕本送之翌日即96年10月22日至清償日止，按
    年息5%計算之利息；被告等連帶給付原告丁○○3,114,157
    元，及自起訴狀繕本送之翌日即96年10月22日至清償日止，
    按年息5%計算之利息；願供擔保，請准為假執行之宣告。
二、被告則以：
(一)、系爭事故之發生，被害人應負主要過失責任，依台灣省桃園
    縣區車輛行車事故鑑定委員會鑑定意見所載，王貝瑜駕重型
    機車疏未注意車前狀況自後追撞路旁停車為肇事主因。是渠
    就該等事故之發生，應負主要過失責任，依民法第217 條規
    定，自有過失相抵原則之適用。再者，系爭事故發生後，原
    告等已因汽車強制責任險而領取1,500,000 元之保險金，又
    於97年2 月間，被告再賠償原告等1,000,000 元，合計原告
    等已受有2,500,000 元之賠償，又參酌本件損害之發生，被
    害人應負主要過失之情狀已如上述，則原告所獲2,500,000
    元之賠償，應足敷填補其損害。
(二)、被告統聯公司與被告丙○○並無僱傭關係，是對渠之侵權行
    為，要無責由連帶負責之根據。查被告丙○○駕駛連結車因
    停車不當肇致原告之女亡故乙案，被告丙○○所駕駛聯結車
    之子車為被告統聯公司所有而租借予被告丙○○所經營之被
    告統一公司，被告統聯公司與被告丙○○並無任何僱傭關係
    ，故尚毋須對其行為負責。
(三)、按受扶養權利者，以不能維持生活而無謀生能力者為限，前
    須無謀生能力之限制，於直系血親不適用，民法第1117條定
    有明文，是直系尊親屬如能以自己財產維持生活者，自無受
    扶養之權利，最高法院86年台上第3173號判例可資參照。故
    就原告主張扶養受侵害之部分，原告等均為壯年且尚非不能
    維生，依法渠等對於被害人無扶養請求權，準此則自無所謂
    扶養權受侵害可言。又按民第1116號之1 規定，夫妻互負扶
    養義務，其負扶養義務之順序與直系血親卑親屬同，其受扶
    養權利之順序與直系血親尊親屬同，準此，則原告乙○○之
    扶養義務人計4 人（即子女3 名、配偶1 名），原告丁○○
    亦同。經查本件原告等主張其扶養權受侵害者為3分之1，姑
    不論渠等未舉證其扶養權存在已如前述，退步而言，縱認渠
    等扶養權存在，則被害人亡故，其所受侵害之扶養權應為4
    分之1 ，原告等主張被告等須賠償3 分之1 等節，即屬無據
    。至於原告等主張依94年度桃園縣平均每人月消費支出計算
    扶養費金額乙節，亦屬無據，被告主張應依所得稅扶養親屬
    寬減額計算為是。
(四)、至於原告等請求精神慰撫金各2,000,000 元云云，應屬過高
    ，經查被告丙○○小學畢業，擔任貨車司機，雖為被告統一
    公司負責人，然該公司僅一人一車所構成，設立該公司純為
    攬貨，開立發票之所需，其實質為擁有一部卡車，而賴該卡
    車維生之司機，其社經地位屬中下階層，故就其侵權之精神
    慰撫金，原告等要求每人二百萬元，顯屬過高，更遑論原告
    等亦未說明其社經地位等情狀。
(五)、並聲明：原告之訴及假執行之聲請均駁回；如受不利判決，
    願供擔保，請准宣告免為假執行。
三、本件經兩造整理並協議簡化爭點及不爭執事項後，依同法第
    270 條之1 第3 項之規定，本院僅就兩造協議簡化之爭點為
    審究，茲分述如下：
(一)、不爭執事項：（見本院98年4 月15日筆錄）
１、醫療費用：原告乙○○支出10,122元
２、殯葬費用：原告乙○○支出425,200元
３、被害人王貝瑜於本件車禍發生時所騎乘之機車出廠日期為94
    年8 月16日，係94年8 月20日以43,000元購得，該車已因本
    件車禍發生毀損而報廢，車損部分應扣除折舊。
４、原告乙○○於50年4 月23日出生、原告丁○○於53年6 月27
    日出生，2 人育有連同被害人王貝瑜在內之3 名子女。
５、本件原告已經領得強制責任險保險金1,500,000 元，且被告
    丙○○於車禍發生後已預先給付原告1,000,000 元。
(二)、爭執事項：
１、本件事故發生之肇事責任歸屬？
２、原告2 人有無受被害人王貝瑜撫養之必要？其2 人撫養義務
    人有幾人？
３、前開撫養費之計算基準為何？
４、本件原告所得請求之慰撫金若干？
５、被告統聯公司與被告丙○○間是否有僱傭關係？
四、本院之判斷：
(一)、原告主張被告丙○○於前揭時、地駕駛營業大貨曳引車（車
    號：PE -736 號）及所拖營業全拖車（車號：7N-76 號）臨
    時停放於桃園縣蘆竹鄉○○街電桿編號中興幹34A 路旁，致
    被害人王貝瑜騎乘機車撞擊該營業全拖車之左後車尾護欄後
    向左傾倒並側滑至對向車道，遭行經該處由簡秋蘭所駕駛之
    LF-2813 號自用小客車左前保險桿撞擊，經送醫急救仍因顱
    內出血不治死亡之事實，業據原告提出台灣省桃園縣行車事
    故覆議鑑定委員會函、台灣省桃園縣行車事故鑑定委員會鑑
    定意見書各1 紙、醫療費用收據4 紙、殯葬費估價單、殯葬
    規費繳款通知單各1 紙為證（見本院卷第40頁至第42頁、第
    49頁至第54頁），且經本院依職權調閱本院98年度審交訴更
    字第1 號刑事卷，核閱該卷所附道路交通事故調查報告表、
    道路交通故現場圖、台灣桃園地方法院檢察署驗斷書及相驗
    屍體證明書、台灣桃園地方法院檢察署檢察官相驗報告各1
    紙、現場相片10紙屬實。參以被告丙○○於前開刑事案件準
    備程序及審理時，均自承將前開營業大貨曳引車及所拖營業
    全拖車臨時停放於桃園縣蘆竹鄉○○街電桿編號中興幹34A
    路旁之事實，佐以證人簡秋蘭於警詢中亦證稱：「對方（王
    貝瑜）重機由對向先撞到路邊停車（營曳引FE-736），彈至
    我車道，才與我發生車禍」等語（見台灣桃園地方法院檢察
    署95年度偵字第22862 號卷第64頁至第65頁），足見王貝瑜
    確因撞擊被告丙○○所停放於路旁之前開營業大貨曳引車及
    其所拖營業全拖車而後遭簡秋蘭撞擊死亡。
(二)、按停於路邊之車輛，遇晝晦、風沙、雨雪、霧靄時，或在夜
    間無燈光設備或照明不清之道路，均應顯示停車燈光或反光
    標識，道路交通安全規則第112 條第1 項第13款定有明文，
    被告丙○○將前開平日既以駕駛大貨車運送貨物為業（其營
    業大貨車駕駛執照於94年間遭吊銷），係從事駕駛業務之人
    ，其行車自應注意上述道路交通安全相關規定，而疏未注意
    顯示停車燈光或反光標識釀成車禍致被害人王貝瑜傷撞擊該
    車後又遭他車撞擊死亡，其顯有過失甚明。又本件車禍發生
    時天候晴，光線為夜間無照明，路面則舖裝柏油且乾燥無缺
    陷、無障礙物，現場且視距良好一情，有前開道路交通事故
    調查報告表可參，是被害人王貝瑜疏未注意而追撞停放路邊
    之前開曳引車及拖車，其就本件車禍之發生亦應有疏於注意
    車前狀況之過失。台灣省桃園縣行車事故鑑定委員會就本件
    事故之肇事責任鑑定結果亦認：「1 、王貝瑜駕駛重型機車
    疏未注意車前狀況自後追撞路旁停車為肇事主因。2 、李治
    國（事後經查證應係被告丙○○）駕駛聯結車占用快慢車道
    停車不當，且於夜間無燈光設備或照明不清之道路未顯示停
    車燈光或反光標誌為肇事次因。3 、簡秋蘭無肇事因素」，
    有鑑定意見書1 紙可憑（見本院卷第42頁）。又被告丙○○
    因本件車禍，經本院刑事庭以其犯過失致死罪，判處有期徒
    刑7 月之事實，亦經本院調閱98年度審交訴更字第1 號刑事
    卷證查閱屬實，堪信原告前開主張為真實。此外，王貝瑜因
    本件車禍死亡之結果，與被告丙○○之過失行為間，具有相
    當因果關係，則原告依前開規定，請求被告丙○○賠償其所
    受之損害，即屬有據。
(三)、按汽車、機車或其他非依軌道行駛之動力車輛，在使用中加
    損害於他人者，駕駛人應賠償因此所生之損害；又不法侵害
    他人致死者，對於支出醫療及增加生活上需要之費用或殯葬
    費之人，應負損害賠償責任；不法侵害他人致死者，被害人
    之父、母、子、女及配偶雖非財產上之損害，亦得請求賠償
    相當之金額。民法第191 條之2 前段、民法第192 條第1 項
    、第194 條分別定有明文。
(四)、原告丁○○、乙○○分別為王貝瑜之母親與父親，而被告丙○○對於本件車禍造成王貝瑜死亡一事既有過失責任，則原
    告依上開法律規定，請求被告丙○○賠償損害，即屬於法有
    據，惟原告請求之數額是否均應允許，則分敘如下：
１、醫藥費及殯葬費：原告乙○○主張伊為王貝瑜支出醫藥費10
    ,122 元 及因辦理徐偉之喪葬事宜支出殯葬費425,200 元之
    事實，為兩造所不爭執，並有行政院衛生署桃園醫院醫療費
    用收據4 紙、治喪費用估價單及殯葬規費繳款通知書各1 紙
    附卷可稽，故原告乙○○此部分之請求，洵屬有據，應允許
    之。
２、機車毀損：王貝瑜於本件車禍發生時所騎乘之機車登記車主
    為王貝瑜，所有權人為原告乙○○，該機車為94年8 月16日
    出廠，原告乙○○94年8 月20日以43,000元購得，該車已因
    本件車禍發生毀損而報廢之事實，為兩造所不爭執，且有卷
    附機車買賣合約書1 紙（見本院卷第55頁），並經本院查閱
    台灣桃園地方法院檢察署95年度偵字第22862 號偵查卷所附
    前開機車行車執照確認無訛（見前開偵查卷第71頁），是上
    開機車係94年8月16日出廠至95年2 月27日本件車禍發生時
    ，已使用6 個月，依行政院所頒固定資產耐用年數表及固定
    資產折舊率表，機車之耐用年數為5 年，依定率遞減法即每
    年折舊率為千分之三百六十九計算其折舊，則上開車輛於本
    件車禍發生時之價值應為27,133元【其計算式為：折舊部分
    為：15,867元（即43,000×0.369 ×6/ 12 ＝15,867），車
    價扣除折舊後為27,133元（即43,000－15,867＝27,133】。
    是原告乙○○主張伊所有上開車輛，因本件車禍所受之損失
    ，應以27,133元始符公平。
３、扶養費部分：
  (1)原告2 人育有連同王貝瑜在內3 名子女，且渠等彼此間互負
    法定扶養義務（民法第1114條參照）。按受扶養權利者，以
    不能維持生活而無謀生能力者為限；前項無謀生能力之限制
    ，於直系血親尊親屬不適用之，民法第1117條定有明文。即
    直系血親尊親屬受扶養者，仍須以不能維持生活者為限，原
    告乙○○是50年4 月23日出生、原告丁○○是53年6 月27日
    出生，於王貝瑜被害死亡之95年2 月27日時，分別為44歲（
    原告誤算為45歲）、41歲，原告乙○○於95年間原經營音響
    商店，年度營利、利息及薪資所得約30餘萬元，目前則擔任
    臨時工從事捕魚工作等情，為原告乙○○所自承，且有稅務
    電子閘門財產所得調件明細表在卷可按（見本院卷第72至77
    頁），堪認原告乙○○尚能以其所得維持自己之生活，但原
    告乙○○至110 年4 月23日滿60歲，已達法定退休年齡（95
    年10月2 日修正前勞動基準法第54條規定參照），年歲已高
    ，有受扶養之權利，則從95年2 月27日車禍發生至110 年4
    月23日共190 個月之間，原告乙○○並無受扶養張權利；又
    原告丁○○則係家庭主婦，其96年度雖有利息所得、股利收
    入合計26,565元，及房地各1 筆、汽車1 輛，有稅務電子閘
    門財產所得調件明細表在卷可按（見本院卷第78至86頁），
    依據前開收入狀況，難認其於受扶養時得以維持生活，自應
    認其於受扶養時已不能維持生活。
  (2)支付扶養費之目的，本在使受扶養人得以維持通常之生活，
    關於扶養費計算基準，法無明文規定，則只須所採用之標準
    得以真實反應受扶養人實際生活所需，即無不可，本院認為
    行政院主計處所公佈之「平均每人月消費支出- 按區域別分
    」，分依不同之年度、區域區分，而統計出平均收支數額，
    其所得結果較客觀公允，且能接近實際生活需求，是以前開
    標準為給付扶養費之判斷基準尚屬適當。又依卷附主計處統
    計平均每人月消費支出資料（按區域別分）所載，94年度桃
    園縣平均每人每月消費支出16,799元。
  (3)依卷附94年度臺閩地區簡易生命表所示，原告乙○○是50年
    4 月23日出生，於95年2 月27日時是44歲，其平均餘命為36
    .9 年 ，原告丁○○53年6 月27日出生，於95年2 月27日時
    是41歲，其平均餘命為42.18 歲。又原告2 人互為配偶，依
    民法第1116條之1 之規定，渠等應與3 位子女平均負擔對彼
    此之扶養義務，且夫妻互相所負扶養義務，其扶養義務之順
    序與直系血親卑親屬同，此項扶養義務不得因扶養義務人不
    能維持自己生活而免除，此觀民法第1116條之1 前段、第11
    18條但書等規定意旨自明（最高法院89年度台上字第1412號
    判決可參），是原告王碧連雖經本院認定不能維持生活而係
    受扶養之人，仍未免除其對於原告乙○○之扶養義務，惟原
    告乙○○之餘命較原告王碧連為短，故其僅對原告王碧連負
    擔扶養義務至80.9歲即原告王碧連77.9歲止，之後僅由3 位
    子女平均負擔對原告王碧連之扶養義務。
  (4)依民法第192 條第2 項，命加害人一次賠償扶養費用，須先
    認定被害人於可推知之生存期內，應向第三人支付扶養費用
    之年數及其歷年應付之數額，並就歷年將來應付之數額，各
    以法定利率為標準，依霍夫曼式計算法，扣除各該年以前之
    利息，俾成歷年現在應付之數額，再以歷年現在應付之總數
    為賠償額（最高法院著有29年附字第379 號判例參照）。被
    告一次賠償原告二人扶養費之義務，固自王貝瑜死亡時即可
    請求，然原告乙○○滿60歲時，王貝瑜始開始負擔扶養義務
    ，計算方式應自王貝瑜死亡時至餘命之扶養費，再減去原告
    乙○○滿60歲開始享扶養權利時之扶養費，並按霍夫曼計算
    法扣除中間利息。因此：
  原告乙○○自本件車禍發生至其80.9歲受扶養442.8 月扶養
    費用計算如下：16799 ×250.00000000（此為應受扶養442
    月之霍夫曼係數）+16799×0.79999 ×（251.00000000－00
    0. 00000000） ＝0000000 （小數點以下四捨五入），再扣
    除原告乙○○自車禍發生時起至60歲之間之190 月無受扶養
    必要期間之扶養費2,354,821 元【即：16799 ×140.000000
    00（此為應受扶養190 月之霍夫曼係數）＝0000000 （小數
    點以下四捨五入）】。是以，原告乙○○應受扶養之扶養費
    總額為4,220,911 －2,354,821 ＝1,866,090 元。因扶養義
    務人有4 人，故原告乙○○得請求扶養費之數額為466,523
    元（小數點以下四捨五入）。
  原告王碧連自本件車禍發生至其84.18 歲受扶養506 月扶養
    費計算如下：16799 ×272.00000000（此為應受扶養506 月
    之霍夫曼係數）＝0000000 （小數點以下四捨五入），其中
    78.9歲（即原告乙○○80.3歲）之前之36.9年（442.8 月）
    ，扶養義務人為4 人，該部分之扶養費為4,220,911 元（計
    算式同原告乙○○442.8 月扶養費總額），此部分得請求之
    數額為1,055,228 元（即4,220,911 ÷4 ＝1,055,22 8，小
    數點以下四捨五入）；其餘扶養費357,157 元（即4,578,06
    8 －4,220,911 ＝357,157） ，僅由原告其餘子女分擔，此
    部分原告王碧連得請求之數額為119,052 元（即357,157 ÷
    3 ＝119,052 小數點以下四捨五入）。總計原告王碧連得請
    求扶養費之數額為1,174,280 元（即1,055,228 ＋11 9,052
    ＝1,174,280） 。
３、精神慰撫金部分：原告2 人為王貝瑜之父、母，王貝瑜於本
    件車禍發生時為20歲之人，正值青壯之年，方可為家中經濟
    及精神之支柱，因撞擊被告丙○○停放車輛死亡，造成原告
    之家庭變故，是本院審酌被告丙○○與王貝瑜就本件車禍之
    疏失情節，及兩造之身分、經濟能力與賠償能力等情，認原
    告2 人可請求之精神慰撫金各為1,500,000 元。
(五)、按「損害之發生或擴大，被害人與有過失者，法院得減輕賠
    償金額或免除之」；「前二項之規定，於被害人之代理人或
    使用人與有過失者，準用之」，民法第217 條第1、3項定有
    明文。關於非財產上之損害，被害人對於損害之發生或擴大
    與有過失者，民法第217 條既未將之除外，依公平之原則，
    自應一體適用。經查，被告丙○○就本件車禍有前述過失，
    業如前述，然被害人王貝瑜因騎乘機車疏於注意車前狀況，
    致其撞擊被告丙○○所停放之營業曳引車及拖車後，滑向對
    向車道遭來車撞擊而傷重不治死亡，其故就損害之擴大與有
    過失，此為兩造所不爭執，本院審酌上情，認被害人王貝瑜
    應負55﹪之過失責任，被告丙○○應負45﹪之過失責任，從
    而，依民法第217 條第1 項過失相抵原則，本件原告乙○○
    得請求之損害賠償金額應減為1,093,040 元〈即（466,523
    ＋10,122＋425,200 ＋27,133＋1,500,000） ×0.45＝
    1,093,040 ，小數點以下四捨五入〉；原告王碧連得請求之
    賠償金應減為1,203,426 元〈即（1,174,280 ＋1,500,000
    ）×0.45＝1,203,426 ，小數點以下四捨五入〉。
(六)、按保險人依本法規定給付之保險金，視為加害人或被保險人
    損害賠償金額之一部份；加害人或被保險人受賠償請求時，
    得扣除之，強制汽車責任保險法第30條定有明文。本件原告
    已受領強制汽車責任保險理賠金1,500,000 元，並先獲被告
    賠償100,000 元之事實，為兩造所不爭執，前開2,500,000
    元應自本件原告2 人得請求之數額中扣除，而本件原告2 人
    得請求被告賠償之金額僅2,296,466 元（即1,093,040 ＋1,
    203,426 ＝2,296,466） ，業如前述，因此，原告2 人得請
    求之金額於扣減後，已無可資請求之餘額，是就本件其餘爭
    點，即無再予審酌之必要。
五、綜上所述，本件被告辯稱原告2 人已受領強制汽車責任保險
    理賠金1,500,000 元，並已獲被告賠償100,000 元，原告2
    人得請求之金額經扣減該理賠金後，已不得再對被告請求等
    語，堪予採信。從而，原告依侵權行為之法律關係，請求被
    告應連帶給付原告乙○○3,407,293 元；應連帶給付原告丁○○3,114,157 元，為無理由，應予駁回
六、本件事證已臻明確，兩造其餘之主張、陳述及所提之證據資
    料，核與判決結果無何影響，爰不一一論述，附此敘明。
七、據上論結，本件原告之訴為無理由，依民事訴訟法第78條，
    判決如主文。
中    華    民    國    98    年    5     月    13    日
                  民事第二庭  法  官   卓立婷
以上正本係照原本作成。
如對本判決上訴，須於判決送達後20日內向本院提出上訴狀。
中    華    民    國    98    年    5     月    14    日
                              書記官   黃進傑


司法院資訊處製作；財團法人民間司法改革基金會備份。
